# 请教陈版，关于同一控制下股权转让的账务处理

提问人：dufang2003 时间：2017-09-18 11:57:52
陈版主，您好。我们在实务中碰到一个问题，A B 同属C 公司100%控制，A公司的子公司D公司账面实收资本 1500 ，A和B公司约定将D公司按 15 元价格将D公司股权转让给B公司，请问：A公司的长投怎么处理？D公司是不是直接将实收资本-A公司变更为实收资本-D公司即可？谢谢陈版。 A公司： 借：长投 -D公司 1500 贷：银行 1500 D公司： 借：银行 1500 贷：实收资本-A协议价约定按 15 元将D转让给B，请问，A如何处理？D如何处理？

回答人：chenyiwei
目标公司D仅需进行实收资本明细的调整，无需其他处理。 B公司按同一控制下合并处理，取得D公司账面净资产份额与所支付的合并对价 15 元之间的差额调整资本公积。 A公司以不公允的价格将股权投资处置给同一控制下的关联方，本质上相当于无偿划转，差额冲减资本公积。